臺灣臺北地方法院刑事判決　　　　　　 93年度訴緝字第115號
公　訴　人　臺灣臺北地方法院檢察署檢察官
被　　　告　丙○○
指定辯護人　龔君彥律師
上列被告因違反肅清煙毒條例案件，經檢察官提起公訴（83年度
偵字第16543號），本院判決如下：
    主  文
丙○○幫助販賣毒品，處有期徒刑柒年貳月。
    事  實
一、丙○○明知甲○○、乙○○（共同販賣毒品犯行，均由台灣
    高等法院以85年度上重更 (一)字第22號判處無期徒刑，褫
    奪公權終身，由最高法院以85年度台覆字第262號判決原判
    決核准確定）均為販毒之中盤商，竟基於幫助其二人販賣毒
    品營利之犯意，於民國83年7月23日下午7時許，與戊○○電
    話聯絡，知悉戊○○、丁○○（戊○○販賣毒品犯行，由台
    灣高等法院以84年度上訴字第5919號判處有期徒刑15年確定
    ；丁○○販賣毒品犯行，由台灣高等法院以84年度上重訴字
    第90號判處有期徒刑15年，褫奪公權6年確定）欲購買毒品
    海洛因轉售圖利，丙○○乃允諾居間聯絡貨主，嗣丙○○與
    甲○○聯絡談妥介紹雙方買賣海洛因之細節後，於同（23）
    日晚間10時許，再與戊○○聯絡，表示已覓妥貨源，言明一
    塊海洛因（重約9兩3錢）賣價新台幣（下同）50萬元，貨主
    要先看到錢才能交付海洛因，遂於同（23）日10時20分許，
    先由丙○○帶同甲○○至台北市○○路與民族西路口與戊○○、丁○○見面，戊○○、丁○○出示現金由甲○○清點後
    ，丙○○向戊○○、丁○○表示貨尚未到，會再以行動電話
    聯絡交易地點，嗣於翌（24）日凌晨零時許，在台北市○○○路○段55巷內，由丙○○仲介甲○○、乙○○以50萬元之
    代價，將海洛因1塊販賣予小盤商戊○○、丁○○轉售圖利
    （戊○○出資30萬元、丁○○出資20萬元）。丁○○旋於同
    （24）日晚間9時10分許，在台北市○○街157號豪爵飯店後
    面停車場，以1萬5千元之價格，販賣其中淨重3.12公克之海
    洛因予蘇導民施用，蘇導民於買受後即於同（24）日9時15
    分許，在豪爵飯店停車場入口處為警查獲，扣得其所持有之
    火柴盒裝、淨重3.12公克之海洛因1盒，經警詢問蘇導民後
    ，乃循線於同（24）日9時40分許，在豪爵飯店內查獲丁○○，扣得其所有海洛因7包（合計淨重77.52公克），另亦查
    獲戊○○涉嫌販賣海洛因，扣得其所有海洛因8袋2包（合計
    淨重287.11公克），並由丁○○、戊○○供出係由丙○○介
    紹向乙○○、甲○○購買毒品海洛因之來源，為警於同年月
    25日上午6時30分，在台北市○○○路○段55巷內，查獲丙○○、乙○○、甲○○。
二、案經台北市政府警察局中山分局報告台灣台北地方法院檢察
    署檢察官偵查起訴。
    理  由
一、訊據被告丙○○矢口否認有何幫助販賣毒品海洛因犯行，辯
    稱：其只認識戊○○、甲○○，當時去天母找戊○○向他要
    毒品，戊○○用車子載其到中山北路、民族東路下車，其就
    自己搭計程車回家，沒有介紹戊○○、丁○○向甲○○、乙○○購買毒品海洛因，其與戊○○、丁○○、甲○○、乙○○於警詢時均遭刑求云云。經查：
（一）證據能力方面：
  １、按被告之自白，非出於強暴、脅迫、利誘、詐欺、疲勞訊
      問、違法羈押或其他不正之方法，且與事實相符者，得為
      證據，此刑事訴訟法第156條第1項定有明文。被告丙○○
      於本院審理時雖辯稱：83年7月下旬在派出所製作筆錄，
      包括幫其製作筆錄那位警察在內有3、4個警察將其吊起來
      ，並遭灌油及毆打其右肩，進入看守所時有要求驗傷云云
      （見本院93年10月1日筆錄第3頁）；惟經本院向台灣台北
      看守所調閱被告於83年7月25日入所時之病歷卡及新收被
      告內外傷紀錄表影本一份，其上所載被告自述遭警員毆打
      之部位乃左側肩膀，核與被告於本院審理時上開陳述：遭
      警員毆打「右肩」，及於83年9月14日之答辯狀陳述：因
      受員警之強暴行為，受有右肩肌腱炎（見偵字第16543號
      卷第270頁背面）並不一致；且經本院傳喚於83年7月25日
      為被告製作警詢筆錄之員警謝銘哲於本院審理時證稱：筆
      錄均按被告所言記載，未對被告刑求逼供等語，被告表示
      對證人之證言沒有意見（見本院94年9月13日筆錄第24頁
      ）。至上開新收被告內外傷紀錄表上被告顏面之瘀血，可
      能造成之原因多種，被告亦自承其於警局有毒癮發作之情
      況，證人謝哲明亦證稱：當時有很多人毒癮發作，有在地
      上翻滾，其等需要去壓他們等語，被告上開病歷卡亦記載
      「自述四肢無力，全身癱瘓，應服睡眠藥物，疑似藥物禁
      斷」，足徵被告確有毒癮，是被告顏面瘀血或係因毒癮發
      作不慎造成，要難憑此遽認被告遭承辦員警刑求；且被告
      於83年7月25日經警移送至台灣台北地方法院檢察署時，
      復未對檢察官表示遭員警刑求（見偵字第16543號卷第110
      頁背面），故其嗣後陳稱係遭員警刑求始為不實之自白云
      云，尚非可取，難認被告於警詢之自白係經不法取供，且
      被告警詢自白之內容亦與事實相符（詳後敘），從而依刑
      事訴訟法第156條第1項規定，自得為證據。
  ２、又證人甲○○、乙○○、戊○○、丁○○於本院審理時雖
      均陳稱：於警詢時遭刑求逼供云云。惟證人甲○○於入台
      灣台北看守所時之新收被告內外傷紀錄表明確記載：「我
      無內外傷」（見台灣高等法院85年上重更 (二)字第22號
      卷第44頁）；證人乙○○於警詢時自始均未供承有販賣毒
      品海洛因之犯行；證人戊○○於本院審理時雖陳稱：警詢
      時有被刑求，胸部被打的最嚴重，入台北看守所時有告知
      所內人員，也有將受傷部位畫下來云云（見本院94年9月1
      3日筆錄第13頁），惟觀之其於台灣台北看守所之病歷卡
      僅記載其自述被打傷背部及腰部（見見台灣高等法院85年
      上重更 (二)字第22號卷第46頁），未提及其所稱被打最
      嚴重部分；證人丁○○於本院審理時雖陳稱：有被手銬銬
      在椅子上打云云，然無法詳述其被打之部位及經過，且查
      其於台北市政府警察局中山分局民權一派出所臨檢時，因
      強烈拒捕，經警方4人合力強制逮捕，在掙扎中，因丁○○著短褲裸露上身，故其胸前、肩膀、額頭不慎有擦傷痕
      跡等情，有民權一派出所臨檢紀錄表在卷可稽（見偵字第
      16543號卷第7頁），核與其在台灣台北看守所之新收被告
      內外傷紀錄表所標示之瘀血狀況，亦大致符合，是其等所
      辯警詢係遭刑求云云，無足採信。況證人戊○○於本院審
      理時尚證稱：「（問：你在警訊中為何打丙○○的呼叫器
      ？）我騙丙○○還要找乙○○要跟他買海洛因」、「（問
      ：你在警訊中所說買毒品的過程是否屬實？）是」、「（
      問：你在警訊中所言是否屬實？）是」等語（見本院卷94
      年9月13日筆錄第5、7頁）；且證人戊○○與丁○○除於
      警詢外，並於偵查中、本院及台灣高等法院審理時，亦曾
      指證係由丙○○介紹向王啟銘、乙○○購買海洛因等情，
      並未受不正之方法取供，此其等所不爭，其二人於偵審時
      所述與在警詢所陳之主要情節相符（詳如後述），所辯遭
      警刑求逼供又非可採，已如前述，即難謂其等警詢時是在
      警方刑求下始為不利被告之陳述，是其等警詢筆錄自具證
      據能力。
  ３、本件之警詢、調查、偵訊筆錄均係於刑事訴訟法修正前製
      作完成，有各該筆錄及相關文件可稽，依刑事訴訟法施行
      法第7條之3規定：「中華民國92年1月14日修正通過之刑
      事訴訟法施行前，已繫屬於各級法院之案件，其以後之訴
      訟程序，應依修正刑事訴訟法終結之。但修正刑事訴訟法
      施行前已依法定程序進行之訴訟程序，其效力不受影響」
      意旨，可知在舊法時期已製作完成，原屬具有證據能力之
      警詢筆錄及偵訊筆錄，其效力不受修正之新法規定所影響
      ，本院自得本於調查所得之心證，自由採擷，合先敘明。
（二）被告確於83年7月23日下午7時許，與戊○○電話聯絡並允
      諾居間聯絡海洛因貨主，嗣於同（23）日10時20分許，先
      由被告帶同甲○○至台北市○○路與民族西路口與戊○○
      、丁○○見面，戊○○、丁○○出示現金由甲○○清點後
      ，丙○○向戊○○、丁○○表示貨尚未到，會再以行動電
      話聯絡交易地點，於翌（24）日零時許，在台北市○○○
      路○段55巷內，由被告仲介甲○○、乙○○以50萬元代價
      販賣海洛因1塊予戊○○、丁○○轉售圖利，嗣員警查獲
      戊○○、丁○○後，分別扣得海洛因7包（合計淨重77.52
      公克）、海洛因8袋2包（合計淨重287.11公克），且由戊○○、丁○○供出係由丙○○介紹向乙○○、甲○○購買
      毒品海洛因之來源，為警於同年月25日上午6時30分，在
      台北市○○○路○段55巷內，查獲丙○○、乙○○、甲○○之事實，業據被告自白在卷，核與證人戊○○、丁○○
      證述之情節相符，其等之供述、證述如下：
  １、被告於83年7月25日警詢時自白：其與戊○○是朋友，因
      為戊○○於7月23日19時許電話中提及要其仲介有無海洛
      因可買，因此其才聯絡甲○○並仲介王、吳、紀三人買賣
      海洛因，其未從中圖利；乙○○其不認識，甲○○是其朋
      友，吳、王、紀買賣海洛因時其在場，但細節如何不清楚
      ，另還有丁○○在場；（問：據戊○○指稱買賣海洛因時
      ，你在場，並於第一次看錢時在民族西路和承德路約22時
      ，是由你與甲○○到場清點錢數，是否有此事？）是的；
      （問：你既無仲介圖利，為何陪同甲○○至右址看錢？）
      是我無緣故犯賤，去淌這件事；（據戊○○指稱隨後於7
      月23日約24時改變地點在忠誠路與德行東路一家海產店，
      但仍為交易完成，是否有此事？）是的，因為乙○○未到
      場，在由甲○○聯絡乙○○改地點在中山北路3段55巷口
      交易；（問：你與戊○○、丁○○、甲○○、乙○○有無
      仇恨？）無仇恨等語（見偵字第16543號卷第19頁）。
  ２、證人戊○○於83年7月25日警詢時證稱：（問：你所有之
      海洛因毒品之來源如何？）7月23日22時丙○○回電稱有
      貨（海洛因）要否？其表示要買，並言明1塊（重9兩3錢
      ）之海洛因要價50萬元，丙○○又說貨主要先見到錢才能
      交貨，便以呼叫器聯絡丁○○在忠誠路、德行東路附近一
      家海產店碰面，商討購買毒品事宜，22時20分許其同丁○○二人驅車前往承德路與民族西路口和貨主甲○○及仲介
      人丙○○碰頭，看完錢後丙○○表示貨尚未來到，24時會
      再以行動電話與其等聯絡，24日零時丙○○再來電在忠誠
      路德行東路交貨，其與丁○○便先到該處一家不知名海產
      店等候，丙○○帶貨主甲○○及乙○○前來，其提議到中
      山北路3段55巷內交易，丙○○與甲○○與其等同車，乙○○自騎車尾隨在後，抵達中山北路3段55巷內下車，甲○○以刀子將1塊海洛因磚割開讓其品嚐毒品之真假，確
      定為毒品後，乙○○說他們帶2塊海洛因磚來一起買，折
      扣算92萬元，因其等沒那麼多錢，最後僅買1塊海洛因磚
      ，成交後他們便離去；丙○○經其指認即是「小李」就是
      他負責牽線仲介販賣毒品，乙○○、甲○○二人經其指認
      就是海洛因磚塊之貨主；（為警查獲後）25日5時許其再
      度與丙○○聯繫，表示要再買海洛因磚塊，說馬上幫其聯
      絡，並約定在中山北路3段55巷內老地方交易毒品，約於6
      時30分許，乙○○與甲○○騎機車由巷底向其靠近，另丙○○則徒步自中山北路3段55巷口走近時，警方一舉將其
      等逮捕等語（見偵字第16543號卷第12頁）。於83年10月1
      1日偵查中指證：係丙○○介紹以50萬元賣1塊海洛因給其
      等，當天是五個人在一起（見偵字第16543號卷第304頁背
      面）。於84年1月27日本院審理時亦指證：83年7月23日下
      午6、7點丙○○有打電話聯絡，甲○○和丙○○來找我，
      很多人一起約在天上人間吃海產，之後去看錢，甲○○、
      丙○○、我、丁○○一起開車到民族西路，乙○○把海洛
      因拿給甲○○，甲○○拿給我試（見本院83年訴字第2929
      號卷1第174頁背面）。
  ３、證人丁○○於83年7月25日警詢時證稱：（問：警方突檢5
      10室，你強烈拒捕在掙扎中你有哪些部位受傷？）因著短
      褲露上身，在掙扎中胸前肩膀、額頭均有擦傷；於7月23
      日凌晨其陪同戊○○到民權東路中山北路口的巷中購買1
      塊海洛因磚50萬元；經當場指認，其中丙○○、綽號小李
      是居中牽線的介紹人，藥頭仔是乙○○，而甲○○是和乙○○同一夥的；（問：你和丙○○、乙○○、甲○○三人
      有無仇恨？）沒有仇恨等語（見偵字第16543號卷第16頁
      ）。於83年9月30日警詢時指證：其於83年7月24日凌晨2
      時左右夥同戊○○經丙○○仲介向乙○○、甲○○兩人在
      北市○○○路○段民族東路附近巷內以50萬元購買海洛因
      磚乙塊（見偵卷第16543號卷第284頁）。於84年1月27日
      本院審理時證稱：（問：如何看到乙○○交 (海洛因)給
      甲○○）其等4人開車，乙○○騎摩托車，在海霸王對面
      巷子，海洛因是乙○○交給甲○○。（83年訴字第2929號
      卷1第174頁背面）。於84年9月20日台灣高等法院審理時
      證稱：於83年7月24日晚上10時40分在飯店被警查獲，查
      獲海洛因77.5公克，與紀一起去中山北路巷子買，買50萬
      ，其出20萬元，另有其、紀及小李3人去，當時是向乙○○買，對方2人（見84年上重訴字第90號卷第45頁）。
（三）雖證人戊○○、丁○○於本院審理時翻異前詞，戊○○、
      丁○○、乙○○、甲○○於本院審理時均否認由丙○○介
      紹其等買賣毒品。惟查：
  １、按證人之陳述有部分前後不符，或相互間有所歧異時，究
      竟何者為可採，法院本得本其自由心證予以斟酌，非謂一
      有不符或矛盾，即應認其全部均為不可採信（最高法院74
      年台上字第1599號判例意旨參照）。
  ２、證人乙○○、甲○○、丁○○於本院審理時均證稱並無販
      賣毒品海洛因之犯行，然證人戊○○於本院審理時則證稱
      ：扣案之毒品確係其以50萬元之代價向乙○○、甲○○購
      得，亦是丁○○將毒品賣予蘇導民等語（見本院94年9 月
      13日筆錄），證人等所言顯然互相矛盾。
  ３、另證人戊○○於本院94年9月13日審理時證稱：買毒品之
      前沒有看過乙○○，也不認識他，沒有乙○○的電話，要
      找甲○○、乙○○只有丙○○聯絡得到，交易時其跟甲○○約時間拿藥，其不知道如何跟甲○○他們聯絡，所以找
      丙○○，警詢時是打丙○○的呼叫器，騙丙○○還要找乙○○要跟他買海洛因；又稱：是阿歪當天跟其說甲○○、
      乙○○有毒品，1塊50萬元，可以幫其聯絡，阿歪幫其聯
      絡乙○○後，其就準備錢，是透過阿歪約見面，先看錢再
      拿貨，其買的時候他（指丙○○）不知道，其都是直接跟
      乙○○接觸，丙○○是後來才知道云云，前後證詞反覆；
      且果如戊○○所言，係案外人阿歪介紹其向乙○○及甲○○購買毒品，其購買毒品時當不知悉被告與甲○○或乙○○認識，被告對其等交易毒品一事亦不知情，何以戊○○
      知道可透過丙○○找乙○○、甲○○，甚至為警查獲後，
      直接撥打丙○○之呼叫器，欺騙丙○○要再向乙○○、甲○○購買毒品，使員警得以循線查獲毒品來源？況戊○○
      前於歷次警詢、偵審時，均未提及係阿歪介紹買賣毒品（
      僅於83年9月30日警詢時陳稱：除了向乙○○及甲○○購
      買海洛因外，還曾向綽號阿歪男子購買等語，見偵字第16
      543號卷第283頁背面，然亦與審理時所述不符），倘確係
      阿歪介紹買賣，何以戊○○為警查獲後係聯絡被告而非聯
      絡阿歪表示欲再購買毒品？則戊○○前揭證述顯然有違常
      情，其嗣後陳稱係阿歪介紹買賣，顯係迴護被告之詞，要
      難採信。
  ４、又證人丁○○於本院94年9月13日審理時不否認於偵查中
      及法院審理時曾指證被告介紹買賣毒品，僅陳稱：那時是
      希望不要被判販賣毒品罪，始將責任推給丙○○等人云云
      ；然倘丁○○係為獲減刑之寬典，供出毒品來源係乙○○
      、甲○○即為已足，其與被告並無仇恨，為其二人所是認
      ，何須再誣指係被告介紹買賣？是丁○○所述係為減刑將
      責任推給丙○○云云，尚非可採。
  ５、證人乙○○雖陳稱：其與丙○○等人不認識，甲○○有承
      認賣給他們（指戊○○、丁○○），但與其無關，7月25
      日係甲○○說要去找女朋友，叫其載他出去云云。另證人
      甲○○於本院94年９月13日審理時陳稱：7月25日係丙○○跟其說去中山北路、民族西路口找人拿藥，那時其藥癮
      發作云云；惟與其於偵查中陳稱：丙○○說有事要找其，
      約其在民族西路及承德路口見面云云（見偵字第1654 3號
      卷第117頁）已有不符。且甲○○於台灣高等法院庭訊時
      陳稱：係阿西賣海洛因給戊○○、丁○○，確實是阿西賣
      的云云（見85年上重更 (一)字第22號卷第33頁、61頁背
      面），惟被告及證人戊○○、丁○○從未提及阿西此人；
      反觀甲○○於警詢時證稱：（7月25日）丙○○打電話給
      其和乙○○於電話中向其等聲稱介紹朋友向其等購買海洛
      因等語（見偵字第16543號卷第21頁背面），核與前揭被
      告警詢自白及證人戊○○、丁○○警詢及偵審時指證相符
      ，足徵證人甲○○、乙○○前揭否認犯行之陳述，殊無足
      採。
  ６、證人戊○○、丁○○、乙○○、甲○○否認由丙○○介紹
      買賣毒品之證詞，既有上述不可採信之處；而被告前揭警
      詢之自白（詳如理由一 (二)１）核與證人戊○○、丁○○於警詢及偵審時之證述（詳如理由一 (二)２、３）相
      符，自以被告及證人此部分供述或證述較為可採。
（四）又乙○○、甲○○係以50萬元之代價販賣海洛因1塊予戊○○、丁○○，已如前述；乙○○、甲○○已因本件共同
      販賣毒品犯行，均由台灣高等法院以85年度上重更 (一)
      字第22號判處無期徒刑，褫奪公權終身，由最高法院以85
      年度台覆字第262號判決原判決核准確定，現執行中，此
      有上開判決書可稽；足見其二人確有販賣毒品營利之犯意
      及行為。另並無積極證據足資證明被告係和乙○○、甲○○共同販賣毒品，是被告介紹戊○○、丁○○向乙○○、
      甲○○購買毒品，此係以幫助乙○○、甲○○之意思，為
      居間介紹之構成要件以外之行為。此外，並有戊○○、丁○○經由被告介紹向乙○○、甲○○購得之海洛因、經分
      裝各為8袋2包（合計淨重287.11公克）、7包（合計淨重
      77.52公克）扣案可資佐證；且該等扣案物經送檢驗結果
      ，確係海洛因無訛，分別有法務部調查局00 000000號、
      00000000號檢驗通知書各一份附卷可稽（見偵字第16 543
      號卷第259頁、268頁），是辯護人為被告辯護稱本案除被
      告與共犯（含對向犯罪之共犯）之自白外，未有補強證據
      等語，容有誤會，被告上開所辯，顯係卸責之詞，不足採
      信。本件事證明確，被告犯行堪予認定。
二、查被告行為後，肅清煙毒條例業於87年5月20日修正公布為
    毒品危害防制條例，並於同年月22日生效施行，販賣海洛因
    之行為，肅清煙毒條例第5條第1項之法定刑度為死刑或無期
    徒刑；毒品危害防制條例第4條第1項之法定刑度為死刑或無
    期徒刑，處無期徒刑者，得併科新台幣1千萬元以下罰金；
    比較新舊法結果，自以肅清煙毒條例第5條第1項之法定刑度
    較輕，依刑法第2條第1項但書，應適用被告行為時之肅清煙
    毒條例處罰。被告介紹戊○○、丁○○向乙○○、甲○○購
    買毒品，此係以幫助乙○○、甲○○之意思，為居間介紹之
    構成要件以外之行為，為幫助犯；核其所為，係犯刑法第30
    條第1項、肅清煙毒條例第5條第1項之幫助販賣毒品罪。其
    幫助販賣而持有海洛因之低度行為，應為幫助販賣高度行為
    所吸收，不另論罪。被告所犯之幫助販賣毒品犯行，應依刑
    法第30條第2項規定按正犯之刑減輕其刑；故死刑減為無期
    徒刑或15年以下12年以上有期徒刑，無期徒刑則減為7年以
    上有期徒刑。爰審酌被告之素行，及其犯罪動機、目的、手
    段、幫助販賣毒品對人體危害、幫助販毒之次數、數量、惟
    未從中抽取佣金、犯後猶未坦承犯行之態度等一切情狀，量
    處如主文所示之刑。又共犯乙○○、甲○○已將海洛因販賣
    予戊○○、丁○○，而未持有毒品，是查獲丁○○時扣得之
    海洛因7包（合計淨重77.52公克），及查獲戊○○時扣得之
    海洛因8袋2包（合計淨重287.11公克），分別為其二人持有
    ，應在其等主文宣告刑下宣告沒收銷燬之，爰不另為沒收之
    諭知。又販賣毒品所得價款沒收之規定，固不以已扣押者為
    限，但如已花用殆盡，則顯屬不存在，即無再諭知沒收之必
    要（最高法院82年台覆字第176號判決參考）；而被告幫助
    販賣毒品所得50萬元，係由乙○○、甲○○收取，迄今已逾
    10年，應已花用殆盡，自無庸為沒收之諭知，附此敘明。
據上論斷，應依刑事訴訟法第299條第1項前段，肅清煙毒條例第
5條第1項，刑法第11條前段、第2條第1項但書、第65條、第30條
第2項，判決如主文。
本案經檢察官黃于真到庭執行職務。
中　　華　　民　　國　　94　　年　　9 　　月　　27　　日
                    刑事第七庭  審判長法  官  梁耀鑌
                                      法  官  蔡守訓
                                      法  官  蕭清清
以上正本證明與原本無異
如不服本判決應於送達後10日內向本院提出上訴狀
                                      書記官  劉麗英
中　　華　　民　　國　　94　　年　　10　　月　　3 　　日
附錄本案論罪科刑法條全文
肅清煙毒條例第5條第1項
販賣、運輸、製造毒品、鴉片或麻煙者，處死刑或無期徒刑。
販賣、運輸、製造抵癮物品或販賣、運輸罌粟種子者，處無期徒
刑或七年以上有期徒刑，得併科新台幣二十萬元以下罰金。
販賣、運輸、製造專供或施用煙毒之器具者，處一年以上七年以
下有期徒刑，得併新台幣二十萬元以下罰金。
意圖製造鴉片而栽種罌粟者，處死刑或無期徒刑。
